臺灣高雄地方法院刑事判決　　　　　 96年度交簡上字第197號
上　訴　人　臺灣高雄地方法院檢察署檢察官
上　訴　人
即　被　告　丁○○
選任辯護人　吳建勛律師
　　　　　　陳慧錚律師
　　　　　　鄭旭廷律師
上列上訴人因被告過失傷害案件，不服本院交通法庭中華民國96
年6 月11日96年度交簡字第1993號所為第一審判決（聲請簡易判
決處刑書案號：臺灣高雄地方法院檢察署96年度偵字第10816 號
），提起上訴，本院管轄之第二審合議庭判決如下：
    主  文
原判決撤銷。
丁○○過失傷害人，處有期徒刑參月，如易科罰金，以新臺幣壹
仟元折算壹日。減為有期徒刑壹月又拾伍日，如易科罰金，以新
臺幣壹仟元折算壹日。
    事  實
一、丁○○於民國96年1 月6 日下午5 時許，駕駛車牌號碼YS-7
    856 號自用小客貨車，沿高雄市前鎮區○○○路由東往西方
    向行駛，於同日下午5 時30分許，途經凱旋四路與瑞南街口
    時，本應注意汽車行駛至交岔路口，其行進應遵守燈光號誌
    ；汽車行駛時，駕駛人應注意車前狀況，並隨時採取必要之
    安全措施，而依當時天候佳、夜間有照明、路面無缺陷及視
    距良好，且依其智識、能力並無不能注意之情事，竟疏於注
    意及此，貿然闖紅燈行進，其所駕駛自用小貨車左前車頭與
    丙○○所騎乘沿瑞南街由南向北行駛、搭載乙○○之車牌號
    碼CVD-003 號重型機車右側車身發生碰撞，致丙○○、乙○○人車倒地，丙○○因此受有頭部外傷併輕微腦震盪、頭皮
    撕裂傷、雙手擦傷、腦震盪後症候群及疑似器質性精神病；
    乙○○因此受有右側內踝骨骨折、擦傷等傷害。嗣丁○○於
    肇事後，犯罪未被發覺前，向據報前往處理之警員莊學良坦
    承肇事，自首而願接受裁判。
二、案經丙○○、乙○○訴由高雄市政府警察局前鎮分局報告臺
    灣高雄地方法院檢察署檢察官偵辦起訴。
    理  由
壹、證據能力之判斷：
一、被告以外之人於審判外之陳述，雖不符刑事訴訟法第159 條
    之1 至第159 條之4 之規定，而經當事人於審判程序同意作
    為證據，法院審酌該言詞陳述或書面陳述作成時之情況，認
    為適當者，亦得為證據，同法第159 條之5 第1 項定有明文
    。本件道路交通事故現場圖、道路交通事故調查報告表(一)、
    (二)、高雄市政府交通局車輛行車事故鑑定委員會96年3 月12
    日高市車鑑字第0960000899號函、國軍高雄總醫院診斷證明
    書、阮綜合醫院診斷證明書及證人即告訴人乙○○、丙○○
    警、偵訊時之證述雖均屬傳聞證據，然上訴人即被告丁○○
    、辯護人及檢察官均同意作為證據，本院審酌該言詞及書面
    陳述作成之情況，核無違法取證或其他瑕疵，認為以之作為
    證據為適當，上開證據資料，自得作為證據。
二、又高雄市政府警察局交通大隊交通事故談話紀錄表雖為傳聞
    證據，並經辯護人於準備程序否認證據能力（見本院卷第28
    頁），自不得作為證據，至於作為證明其他證據證明力之彈
    劾證據，屬自由證明範圍，要非法所禁止，附此敘明。
貳、實體事項：
一、訊據被告丁○○否認有何過失傷害犯行，辯稱其並無闖紅燈
    云云，經查：
    (一)被告駕駛車牌號碼YS-7856 號自小客貨車，與告訴人丙○○騎乘重型機車於上揭時、地發生車禍，並致使告訴人丙○○、後座乘客乙○○受有上開傷害之事實，均經被告坦認不
    諱，核與證人即告訴人丙○○、乙○○警、偵訊一致之證述
    相符（見警卷第3 至8 頁、偵卷第6 至7 頁），並有道路交
    通事故調查報告表(一)、(二)、現場圖及現場、車損照片11紙在
    卷可資佐證（見警卷第18-20 頁、第28-34 頁）。再者，告
    訴人丙○○因本件車禍受有頭部外傷併輕微腦震盪、頭皮撕
    裂傷、雙手擦傷、腦震盪後症候群及疑似器質性精神病；告
    訴人乙○○因此受有右側內踝骨骨折、擦傷等傷害各情，有
    國軍高雄總醫院96年2 月15日診斷證明書、阮綜合醫院96年
    1 月8 日、96年1 月10日診斷證明書及告訴人丙○○、乙○○傷勢照片5 紙在卷可稽（分別見警卷第10頁、偵卷第3-4
    頁、第14-15 頁），是前開各節，均首堪認定。
    (二)又被告行經凱旋四路、瑞南街口處闖越紅燈一情，業經證
    人即裕豐貨櫃公司保全人員戊○○結證明確（見本院卷第43
    至49 頁），就其所證述車禍發生之情節及現場狀況，核與
    證人即告訴人丙○○、乙○○所述相符。辯護人雖對車禍發
    生當時戊○○所處之位置是否得以清楚目睹車禍之發生提出
    質疑。惟依證人戊○○所述，伊為嘉賀保全公司員工，派駐
    在凱旋四路526 巷裕豐貨櫃公司，每日上班時間係上午8時
    30分迄下午5 時30分，擔任管制、指揮貨櫃車進出裕豐公司
    之工作，下午5 時下班車很多，當時貨櫃車進出頻繁，伊看
    到貨櫃車與上下班車輛發生碰撞，就會特別注意。而車禍事
    故發生時為5 時15分，警察到場係5 時30分，告訴人當時在
    伊左邊約20公尺處瑞南街待轉區等待紅綠燈，被告所駕駛沿
    凱旋路由東往西方向行駛之轎車闖紅燈，事故發生後，伊看
    到騎摩托車的男的躺在地上不會動，便請路邊圍觀民眾撥打
    119 叫救護車，伊就繼續指揮貨櫃車等語（見本院卷第43至
    45頁），證人所處位置既僅距事故發生現場20餘公尺，對於
    事故之發生得以目睹，應無疑義；另參以證人即告訴人丙○○於偵訊中證稱，伊騎車載乙○○，確定瑞南街綠燈後才通
    過，因在瑞南街上與伊同向行駛左側有貨櫃車，伊跟著貨櫃
    車左轉，之後就被撞到了等語（見偵卷第6 頁），可見告訴
    人係接續在貨櫃車後一同通過凱旋四路與瑞南街口，證人戊○○既擔任管制、指揮貨櫃車進出裕豐公司之工作，對於告
    訴人騎乘之機車，自會多加留意，亦與事理相符，是證人前
    揭所述，應堪採信。
    (三)被告雖辯稱伊並無闖紅燈云云，惟其所述非但與證人戊○○、丙○○、乙○○等人互核一致之證述不同，且與其在事
    故現場員警詢問當時所稱「不清楚凱旋四路號誌」亦有未合
    （見警卷第23頁高雄市政府警察局交通大隊交通事故談話紀
    錄表），況衡情人之記憶均在事故發生之第一時間較為清晰
    ，被告卻遲至檢察官偵訊時，始能清楚說出看到同向號誌為
    綠燈云云，與常情有違，應係事後卸責之詞，並不足採。
    (四)綜上，本件事證已臻明確，被告過失傷害犯行堪以認定，
    應予依法論科。
二、論罪科刑：
    (一)核被告丁○○所為，係犯刑法第284 條第1 項前段之過失
    傷害罪。又被告以一過失行為，致告訴人丙○○、乙○○2
    人受有傷害，係以一行為而犯兩項同一之罪名，屬同種想像
    競合犯，應依刑法第55條規定從一重處斷。被告於肇事後，
    偵查犯罪機關尚不知何人犯罪前，即向據報前往處理之員警
    莊學良坦承肇事，並接受裁判等情，此有被告之談話紀錄表
    1 紙在卷可佐（見警卷第22、23頁），堪認其所為，已符合
    刑法自首之要件，依法減輕其刑。
    (二)原審認被告罪證明確，予以論罪科刑，固非無見；惟查：
    未及審酌中華民國96年罪犯減刑條例之公布施行，而未予
    依法減刑，尚有未恰。刑事審判旨在實現刑罰權之分配正
    義，使輕重得宜，罰當其罪，故科刑時，應審酌刑法第57條
    各款之情狀，為量刑輕重之標準，而被告犯罪所生之損害為
    該條第9 款所定科刑輕重應斟酌之事項，法院予科刑時，自
    應審酌告訴人所受傷勢及車禍造成之後遺症等情形。告訴人
    丙○○因本件車禍另受有疑似器質性精神病，足見車禍對告
    訴人丙○○造成後遺症之情節非輕，原審於科刑時未予審酌
    ，列為量刑之標準，亦有未恰，檢察官上訴意旨據此提起上
    訴，指摘原判決不當，為有理由；被告上訴意旨否認犯罪，
    固無可取，但原判決既有如上所述可議之處，即屬無可維持
    ，應由本院撤銷改判。審酌被告並無犯罪前科紀錄，有臺灣
    高等法院被告前案紀錄表1 份在卷可按，素行良好，未遵守
    交通號誌行駛及未注意車前狀況，致告訴人丙○○、乙○○
    受有如事實欄所示之傷害，侵害身體法益堪屬重大，且犯後
    否認犯行，迄今仍未與告訴人達成民事和解，賠償損害，未
    見悔意等一切情狀，量處如主文第2 項所示之刑，併考量被
    告教育程度及家庭經濟狀況（此參見警卷調查筆錄受詢問人
    欄即明），諭知以新臺幣1, 000元折算1 日之易科罰金折算
    標準，以資儆懲。
    (三)又被告前揭犯行之犯罪時間在96年4 月24日以前，符合中
    華民國96年罪犯減刑條例之規定，依法減輕宣告刑2 分之1
    ，並為同前之易科罰金折算標準。
據上論斷，應依刑事訴訟法第455 條之1 第1 項、第3 項、第36
9 條第1 項前段、第364 條、第299 條第1 項前段，刑法第284
條第1 項前段、第55條、第41條第1 項前段、第62條前段，刑法
施行法第1 條之1 ，中華民國96年罪犯減刑條例第2 條第1 項第
3款 、第4 條、第7 條，判決如主文。
本案經檢察官甲○○到庭執行職務。
中　　華　　民　　國　　96　　年　　9 　　月　　28　　日
                  刑事第六庭  審判長 法  官   曾逸誠
                                     法  官   林柏壽
                                     法　官   王  琁
以上正本證明與原本無異。
不得上訴。
中　　華　　民　　國　　96　　年　　9 　　月　　28　　日
　　　　　　　　　　　　　 　　　　　書記官   黃國忠
